【裁判字號】    98,易,402
【裁判日期】    980430
【裁判案由】    竊盜
【裁判全文】
臺灣桃園地方法院刑事判決              98年度易字第402 號
聲  請  人  臺灣桃園地方法院檢察署檢察官
被      告  乙○○
上列被告因竊盜案件，經檢察官聲請簡易判決處刑（九十八年度
偵字第四九０四號），本院認不得以簡易判決處刑（九十八年度
壢簡字第八四七號），改依通常程序審理，經被告為有罪之陳述
，本院裁定改依簡式審判程序審理，並判決如下：
    主  文
乙○○攜帶兇器竊盜，累犯，處有期徒刑柒月。
    事  實
一、乙○○前曾因酒後駕車之公共危險案件，由臺灣苗栗地方法
    院於民國九十四年九月八日以九十四年度苗交簡字第三五二
    號刑事簡易判決判處有期徒刑三月，如易科罰金，以銀元三
    百元折算一日，而於九十五年二月二十日易科罰金執行完畢
    ，猶不知悔改，其因登記於公公余獻論名下引擎號碼四Ｇ九
    三Ｍ０一四四八Ａ號自用小客車（三菱牌、綠色）原懸掛之
    Ｑ六─一八四０號車牌二面由於稅金及罰金未繳納而逾檢，
    致遭註銷查扣，為避免駕駛上開自用小客車遭警攔停舉發違
    規，竟萌意圖為自己不法所有之竊盜犯意，於九十七年十月
    三十日下午十七時許，在苗栗縣苑里鎮○○路與信義路口之
    空地，見甲○○所有之車號ＱＰ─六五五八號自用小客車停
    放在該處，乃持其向車行租借而非乙○○所有客觀上可供兇
    器使用，足以對人之生命、身體、安全構成威脅之扳手一支
    做為行竊工具，將甲○○所有之上開自用小客車車牌二面予
    以拆卸竊取。其後甲○○於發現其車輛之車牌兩面遭竊後，
    隨即於九十七年十月三十一日下午十四時四十分許報警協尋
    。迨於九十八年二月八日凌晨一時許，當乙○○欲自桃園縣
    楊梅鎮○○路出發前往南投縣竹山鎮祭祖，乃在桃園縣楊梅
    鎮○○○○路之際，將該竊取得手之ＱＰ─六五五八號二面
    車牌懸掛在引擎號碼四Ｇ九三Ｍ０一四四八Ａ號自用小客車
    車體上使用，而於同日即九十八年二月八日凌晨三時許，當
    乙○○駕駛上開懸掛ＱＰ─六五五八號二面之車輛行經南投
    縣名間鄉國道三號高速公路南向二三四，四公里之收費站時
    ，被電腦贓車系統辨識出係他人報警協尋之遭竊車牌，而為
    警自後尾隨乙○○所駕駛之車輛至國道三號高速公路南向二
    四０公里處後攔檢盤查而查獲，並扣得上開ＱＰ─六五五八
    號車牌二面（業經甲○○領回）。
二、案經內政部警政國道公路警察局第七警察隊報請臺灣南投地
    方法院檢察署呈請臺灣高等法院檢察署檢察長令轉臺灣桃園
    地方法院檢察署檢察官偵查後聲請簡易判決處刑，本院認不
    得以簡易判決處刑，改依通常程序審理，再經裁定改依簡式
    審判程序審理。
    理  由
一、上揭事實，業據被告乙○○迭於警詢、偵查時及本院審理中
    皆坦承不諱（詳本院九十八年四月二十七日簡式審判筆錄第
    三頁至第四頁稱：「（問：九十七年十月三十日下午五時整
    ，你方才稱你用向車行所租借的扳手，在苗栗苑裡的空地拆
    卸甲○○所有的車牌號碼：ＱＰ─六五五八號車牌兩面，然
    後把他偷走，是否如此？）是的。（問：你之所以偷車牌是
    因為登記在你公公名下的這輛車，車牌沒有繳稅金被註銷，
    所以沒有車牌使用？）是的。（問：你偷車牌之後是在何處
    將他掛在車上？）查獲當天我在楊梅萬大路出發要到南投竹
    山去祭祖，在上高速公路之前，也是在楊梅的時候把他掛上
    去，大約是凌晨一點的時候，結果開到南投民間鄉就被警方
    查獲。」等語），核與被害人潘宏哲於警詢時之指述（詳臺
    灣桃園地方法院檢察署九十八年度偵字第四九０四號偵查卷
    第七頁至第八頁）情節相符，並有查獲之照片二張、車籍查
    詢─基本資料詳細畫面（有關車號ＱＰ─六五五八號自用小
    客車部分）、失車完整鍵個別查詢作業（有關車號ＱＰ─六
    五五八號自用小客車部分）、車籍查詢─基本資料詳細畫面
    （有關Ｑ六─一八四０號車牌自用小客車部分）及被害人甲
    ○○所立贓物認領保管單等附卷可稽，綜上所述，被告乙○
    ○自白，核與事實相符，本件事證明確，被告乙○○竊盜犯
    行堪以認定，應予依法論科。
二、按刑法第三百二十一條第一項第三款之攜帶兇器竊盜罪，係
    以行為人攜帶兇器竊盜為其加重條件，此所謂兇器，其種類
    並無限制，凡客觀上足對人之生命、身體、安全構成威脅，
    具有危險性之兇器均屬之，且祇須行竊時攜帶此種具有危險
    性之兇器為已足，並不以攜帶之初有行兇之意圖為必要（詳
    最高法院七十九年度台上字第五二五三號判例意旨可資參照
    ）；又按持以行竊之扳手，在客觀上足以傷害人之身體，為
    兇器（詳最高法院八十年度台上字第二一八五號判決意旨）
    、扳手、鉗子、起子等物，客觀上均足對人之生命、身體、
    安全構成威脅應認為行兇器具，持以行竊應成立加重竊盜罪
    （詳最高法院七十六年度台上字第三九二九號判決意旨），
    準此，被告乙○○持扳手一支作為行竊工具，是核被告乙○
    ○所為，係犯刑法第三百二十一條第一項第三款之攜帶兇器
    竊盜罪。末查被告乙○○前曾因酒後駕車之公共危險案件，
    由臺灣苗栗地方法院於九十四年九月八日以九十四年度苗交
    簡字第三五二號刑事簡易判決判處有期徒刑三月，如易科罰
    金，以銀元三百元折算一日，而於九十五年二月二十日易科
    罰金執行完畢等情，此有被告乙○○臺灣桃園地方法院檢察
    署刑案資料查註紀錄表及臺灣高等法院被告全國前案紀錄表
    各一份在卷可稽，其於前揭有期徒刑執行完畢後，五年以內
    ，故意再犯本案之罪，為累犯，應依刑法第四十七條第一項
    之規定加重其刑。爰審酌被告乙○○之前科、素行，此有前
    揭被告乙○○臺灣桃園地方法院檢察署刑案資料查註紀錄表
    及臺灣高等法院被告全國前案紀錄表附卷可參，以攜帶兇器
    竊盜方式侵害他人財產法益，被害人甲○○所受之損害，及
    被告乙○○自始坦認犯行，足見悔意之犯後態度，與公訴檢
    察官於庭訊時具體求刑為有期徒刑七月（詳本院九十八年四
    月二十七日簡式審判筆錄第四頁）等一切情狀，從輕量處如
    主文所示之刑，又被告乙○○雖以其有重鬱症，希望本院給
    予被告乙○○一個易科罰金之機會等情（詳本院九十八年四
    月二十七日簡式審判筆錄第四頁稱：「（問：有何最後陳述
    ？）我承認我有錯，希望法官給我易科罰金。」等語），並
    舉其李綜合醫療社團法人苑裡李綜合醫院之診斷證明書一紙
    為證，惟查本件被告乙○○所犯最輕法定本刑即為六個月以
    上有期徒刑之罪，經依刑法第四十七條第一項之規定，依法
    必須加重其刑，自無法量處六個月以下有期徒刑而諭知易科
    罰金，是被告乙○○上述請求尚與法令規定不合，一併敘明
    。至被告乙○○行竊所用之扳手一支，並非被告乙○○所有
    ，而係被告乙○○向車行租借使用等情，業據被告乙○○供
    明在卷（詳本院九十八年四月二十七日簡式審判筆錄第三頁
    ），復非違禁物，自無法依刑法第三十八條各款之規定宣告
    沒收，亦附此敘明。
據上論斷，應依刑事訴訟法第四百五十二條、第二百七十三條之
一第一項、第二百八十四條之一、第二百九十九條第一項前段，
刑法第三百二十一條第一項第三款、第四十七條第一項，判決如
主文。
本案經檢察官林安紜到庭執行職務。
中    華    民    國    98    年    4     月    30    日
                  刑事第一庭  法  官      曾淑華
上正本證明與原本無異。
如不服本判決，應於判決送達後10日內向本院提出上訴狀 (應附
繕本)， 上訴於臺灣高等法院。
                              書記官      楊晴文
中    華    民    國    98    年    4     月    30    日
附錄論罪科刑法條：
中華民國刑法第321 條第一項（加重竊盜罪）
犯竊盜罪而有左列情形之一者，處6 月以上、5 年以下有期徒刑
：
一、於夜間侵入住宅或有人居住之建築物、船艦或隱匿其內而犯
之者。
二、毀越門扇、牆垣或其他安全設備而犯之者。
三、攜帶兇器而犯之者。
四、結夥三人以上而犯之者。
五、乘火災、水災或其他災害之際而犯之者。
六、在車站或埠頭而犯之者。


司法院資訊處製作；財團法人民間司法改革基金會備份。
